---
title: "04-analise-exploratoria"
format: html
---

---
lang: pt-BR
title: "Análise Exploratória - Parte II"
subtitle: "Gráficos de séries temporais com o pacote tidyplots"
author: "Larissa Teixeira de Almeida"
date: today
format:
  html:
    embed-resources: true
    toc: true
    number-sections: true
execute:
  echo: false
  warning: false
  message: false
---

```{r}
#| label: setup
#| echo: false

# Opções de exibição numérica
options(digits = 5, scipen = 999)

# Pacotes usados nesta aula
library(here)
library(tidyverse)
library(tidyplots)

tidyplots_options(width = NA, height = NA)

# Importação dos dados ---------------------------------------------

# define o caminho relativo do arquivo
caminho_dados <- here("dados/limpos/dados_marketing_limpos.rds")

# importa o arquivo no formato rds
dados_marketing <- read_rds(caminho_dados)

# Verifica os dados importados
glimpse(dados_marketing)
```


## Gráfico da Receita Semanal de Vendas
```{r}


# Gráfico exploratório da receita semanal de vendas
dados_marketing |>
  tidyplot(x = data, y = receita_vendas) |>
  add_line()

```



## Gráfico do Gasto Semanal em Redes Sociais
```{r}

# Gráfico exploratório dos gastos em redes sociais
dados_marketing |>
  tidyplot(x = data, y = gasto_redes_sociais) |>
  add_line()

```



## Gráfico do Gasto Semanal em TV



## Gráfico para publicação com tidyplots
